# 资产负债表日后事项

提问人：545182148 时间：2017-12-08 11:54:20
请教版主：有一家公司，每年终了后，均进行了年报审计， 2015 年及 2016 年期间，因对收入利益能否流入企业有不确定因素，因此基于企业会计准则，未对相关收入进行确认。 2017 年取得新证据证实相关经济利益很可能流入企业，该事项是否应作为 2015 年和2016 年的资产负债表日后调整事项进行处理？

回答人：chenyiwei
不可以。新证据证实的是现在的情况，不是 2015 、 2016 年末资产负债表日已存在的状况。因此属于非调整事项。